Jairo Antonio Prada Rodriguez

Ingeniero Informático Líder de Soporte Técnico



Datos personales



Jairo Antonio Prada Rodriguez



jairo_prada12@outlook.com



3248908100



calle 41 #19-61 680001 centro



7 de diciembre de 1994



Masculino



Casado

Perfil

Soy una persona responsable que se esfuerza en todo momento para dar soluciones oportunas. cuento con amplia experiencia profesional y un solido conocimiento en el sector. Tengo facilidad para trabajar tanto en equipo como de forma independiente, según las necesidades y me caracterizo por mi dinamismo, proactividad y entusiasmo.

Formación

Tecnólogo en Análisis y desarrollo de sistemas de información

jun 2012 - jul 2014

SENA. Giron

Conocimientos amplios en programacion PHP, HTML5, diseño web, manejo de herramientas como la suite de adobe y google analytics.

Ingeniero informatico

ene 2015 - feb 2020

UNICIENCIA, Bucaramanga

Configuración y enlace de router cisco y mikrotik, programación en Java, HTML, Python y PHP, liderazgo y planeación de proyectos.

Experiencia

Tecnólogo en Sistemas - FOSCAL

dic 2013 - jun 2014

Jose Willian Londoño, Floridablanca

Administrar La Mesa de Ayudas

Mantenimiento de Equipos de Computo

Digitación y Actualización de Inventarios

Instalación De Software.

Tecnólogo en Sistemas - INFFOS

feb 2015 - jun 2015

Yerman Sanchez, Floridablanca

Administrar La Mesa de Ayudas

Mantenimiento De Equipos De Computo e Impresoras

Digitación y Actualización de Inventarios

Instalación de Software

Cableado estructurado a Oficinas.

Ejecutivo Atención Experta - ARVATO

abr 2016 - jun 2016

Yolanda Cadena, Floridablanca

Administrar Mesa de Ayudas

Soporte técnico remoto

Ingeniero Informático - PROIMCOL

abr 2017 - jul 2023

Oscar Carvajal, Bucaramanga

Mantenimiento preventivo y correctivo de impresoras y equipos de computo

Administración de Servidores Windows Server 2003, 2008 Y 2012

Cableado estructurado

Instalación de cámaras y alarmas de seguridad

Instalación de Software Y Hardware

Coordinador de Help Desk

Administración de Copias de Seguridad

Capacitación sobre el Buen manejo de Impresoras multifuncionales (Ricoh,

Toshiba, kyocera)

Administración de Circuito cerrado de televisión
Administración de redes, creación de puntos de red
configuración de dirección ip, redes LAN Y WAN
Manejo se Sistemas operativos (Linux, Windows, Mac)
Manejo De Inventarios
Soporte Técnico

Diseño y desarrollo de paginas WEB en PHP y HTML5 Implementación, administración y capacitación de aplicativo 2WORKERS

Coordinador Soporte TI - AVSA S.A

jul 2023 - jul 2024

Lida Escobar, Floridablanca

Planificar y coordinar labores diarias de soporte a nivel nacional

Velar por la seguridad en la red de la compañía Coordinar planes de mantenimientos en todos los puntos de venta Macpollo,

Implementación y seguimiento a los servidores de copias de seguridad,

Administración de consola Antivirus y servidores de correo

Soporte Técnico Remoto y Presencial

Cableado estructurado

Capacitación a usuarios sobre las diferentes herramientas implementadas, coordinar el despliegue de proyectos nuevos a nivel nacional.

Certificados

Diseño de paginas web con HTML Y JAVASCRIP	ago 2014
Liderazgo, Motivación, y Trabajo en equipo	dic 2013
Corel Draw Transformación de Objetos Y Efectos Especiales	mar 2014
Diseño de Video Juegos en Tercera Persona con Unity	nov 2012
Analista Junior Genexus 15	may 2018
Crecimiento Personal Y Ilderazgo De John c. Maxwell	oct 2023
Liderazgo, Motivación, y Trabajo En Equipo	dic 2013
Introducción al Desarrollo Web	mar 2020

Cursos

Inteligencia Artificial y productividad

jul 2024

Funciones de la IA, conocer sus limitaciones y a entender cómo puede ayudarnos en nuestro trabajo y tareas cotidianas.

herramientas de IA que puedes usar para mejorar tu productividad. consejos clave para crear peticiones eficientes y sacar el máximo partido a estas herramientas.

Tecnologías de la información en soporte tecnológico de Google

jul 2024

Instalacion de Camaras y Alarmas

ene 2019

Diseñor de Paginas Web con HTML Y JAVASCRIP

Diseño y desarrollo de paginas web, de acuerdo a las necesidades del cliente en lenguajes como HTML5, PHP, JAVASCRIP

Referencias

Gabriela Buitrago Leon

Marval, Bucaramanga 3107884305

Oscar Ivan Carvajal

Proimcol, Bucaramanga 3168348397

María Alejandra Acevedo

Empresas Publicas de Medellín EPM 3202885919